# 关于股权转让中应收债权抵扣收购对价的问题

提问人：文浩 时间：2019-10-17 15:32:51
老师们好，在实务中我遇到了一个关于股权转让的问题，请教一下大家。
A 公司从 B 公司（原股东）手中收购 C 公司（目标公司）100% 的股权，约定收购对价 200 万元，股权转让协议中约定了原股东B 公司的一些应尽履约义务例如确保目标公司的应收款项的顺利收回。然而实际情况是，目标公司的应收款项中有 20 万是确认无法收回的，这样 20 万无法收回的部分，按照约定需要从 A公司收购对价中扣减，即最终 A 公司实际支付给原股东 B 公司的收购对价为 200-20=180万。
我的问题是，这收不回来的 20 万元，最终的承担方是 A 公司还是 B 公司？如果是B 公司的话，是否可以认为收购对价实际上是现金支出 180 万元 + 债权损失转移 20 万元 =200万元？即 A 公司初始确认的长期股权投资依然为 200 万元？
另外这个问题的后续是，A 公司现金支付给原股东 180 元收购价款，另自掏腰包补足了 20 万元到目标公司的账上，这样站在 A 公司的角度而言，总共支付价款依然为 200 万元，只不过 180 万元是实际购买对价，另外20 万元是对目标公司的资本投入，请问可否这样去理解？
感谢老师们解答！

回答人：chenyiwei
可以理解为“站在 A公司的角度而言，总共支付价款依然为 200 万元，只不过 180 万元是实际购买对价，另外 20 万元是对目标公司的资本投入”。
如果不补足该 20 万元，则合并成本为 180 万，但购买日取得的被收购方净资产也同步减少 20 万，对购买日应确认的商誉金额无影响。